【裁判字號】    98,交聲,945
【裁判日期】    980706
【裁判案由】    聲明異議
【裁判全文】
臺灣高雄地方法院交通事件裁定         98年度交聲字第945號
原處分機關  高雄市政府交通局
異  議  人
即受處分人  甲○○
上列受處分人因聲明異議案件，對於高雄市交通局98年4 月7 日
所為之處分（原處分：高市交裁字第裁32-N00000000號），聲明
異議，本院裁定如下：
    主  文
原處分撤銷。
甲○○汽車駕駛人停車時，有於路邊劃有停放車輛線之處所停車
營業之情形，處罰鍰新臺幣陸佰元。
    理  由
一、原處分機關以：異議人即受處分人甲○○，於民國98年2 月
    25日上午11時32分，在高雄縣鳳山市○○路○段，因在道路
    之停車格內停放待售之車號ZX-4626 號自用小客車，經警舉
    發，而經原處分機關以違反道路交通管理處罰條例第57條第
    1 項規定汽車所有人在道路上停放三輛以下代售車輛之規定
    ，於98年4 月7 日以高市交裁字第裁32-N00000000號，裁處
    異議人罰鍰新臺幣（下同）2400元。
二、異議意旨略以：異議人因地下電纜通知施工，方將所有之ZX
    -4626 號自用小客車，移至高雄縣鳳山市○○路○段之道路
    停車格停放，且警方拖吊未通知所有人移位，不符合道路交
    通管理處罰條例第57條第2 項之規定，為此聲明異議。
三、按汽車駕駛人停車時，有下列情形之一者，處新臺幣600 元
    以上，1200元以下罰鍰：七、於路邊劃有停放車輛線之處所
    停車營業，道路交通管理處罰條例第56條第1 項第7 款，定
    有明文。
四、經查：
  (一)異議人確有於98年2 月25日上午11時32分，在高雄縣鳳山市
    ○○路○段道路之停車格內停放待售之車號ZX-4626 自用小
    客車之事實，為異議人所不否認，並經證人鄭光宏證述：「
    我將車子放在車廠的門口，工務局的人有通知我們要移置車
    輛，我就將車子移動到對面的停車格，結果隔天車輛就被拖
    吊走了。」等語詳盡，並有未懸掛車牌之車號ZX-4626 號自
    用小客車，停放在上開道路停車格內，車輛上貼有「廉售」
    等字樣之紅紙之舉發照片共2張在卷可證。
  (二)按汽車所有人、汽車買賣業或汽車修理業，在「道路上」停
    放待售或承修之車輛者，處新臺幣2 千4 百元以上4 千8 百
    元以下罰鍰，道路交通管理處罰條例第57條第1 項，定有明
    文。然本法條之立法精神，應在處罰佔用道路停放車輛營業
    之「路霸」行為，故汽車所有人在「道路上」停放待售車輛
    ，始違反道路交通管理處罰條例第57條第1 項。然依停車場
    法第2 條第2 款規定：路邊停車場係指以道路部分路面劃設
    ，供公眾停放車輛之場所，停車場法第2 條第2 款定有明文
    。路邊停車場即停車格（位），既係道路上特別劃設而供人
    停放車輛，是解釋上道路交通管理處罰條例第57條第1 項所
    指之道路不應包含已由道路上特別劃設出而供人停放車人之
    路邊停車場，方為合理。異議人雖有將未懸掛車牌之待售車
    輛車號ZX-4626 等自用小客車，停放在上開道路停車格內之
    事實，然依上說明，自無從以此認異議人有違反道路交通管
    理處罰條例第57條第1 項規定。
  (三)然依上開舉發照片觀之，上開異議人所有之車輛係停放在停
    車格上，且車輛上貼有待售之紅紙字樣，加以證人鄭光宏證
    述原先車子係停放在其車廠的門口等語，及證人即警員劉南
    溱到庭證述到庭證述：「我們拖吊車到現場，當時停放之待
    售車輛達6 、7 台，當時我們只有拖吊5 輛，之後不知道是
    車主或業者那邊的人就過來了。」等語明確，且除本案車輛
    外，異議人尚於上開高雄縣鳳山市○○路○段道路之停車格
    內依序停放待售之車號U7-5876 、UX-2153 、2223-MB 、05
    21-JV 號，合計停放待售車輛達5 台以上，顯有販售車輛營
    業，綜上以觀，異議人顯有於路邊劃有停放車輛線之處所停
    車營業之行為，異議人應有違反道路交通管理處罰條例第56
    條第1 項第7 款之規定甚明。異議人縱辯稱：因道路施工方
    移位停車格云云，並無從正當化其上開違規行為。
  (四)至異議人所陳員警拖吊車輛違反程序未先通知車主一節，因
    本件原處分機關之裁罰內容係罰鍰，並無關於「拖吊」之記
    載，亦即拖吊部分非屬原處分之裁罰內容。異議人對於原處
    分裁罰內容外之「拖吊」部分所陳之辯解，均與異議人聲明
    異議之對象即原處分機關之裁罰內容無關，附此敘明。
五、綜上所述，本件異議人所為應係違反道路交通管理處罰條例
    第56條第1 項第7 款，尚不得以違反道路交通管理處罰條例
    第57條第1 項規定相繩，是本件異議人上開異議事由，雖無
    理由，然原處分機關認異議人有汽車所有人在道路上停放三
    輛以下代售車輛之違規行為，而依道路交通管理處罰條例第
    57條第1 項規定，處罰鍰2400元，尚有未洽。自應由本院撤
    銷原處分，另行裁處如主文第2 項所示之罰鍰，以資適法。
六、據上論斷，應依道路交通案件處理辦法第20條，裁定如主文
    。
中    華    民    國    98    年    7     月    6     日
                        交通法庭  法  官  陳億芳
以上正本證明與原本無異。
如不服本裁定，應於收受送達後5 日內向本院提出抗告狀。
中    華    民    國    98    年    7     月    8     日
                                  書記官  林靜慧


司法院資訊處製作；財團法人民間司法改革基金會備份。
